臺灣臺中地方法院民事裁定　　　　　　　 96年度抗字第297號
再抗告人　　甲○○
相　對　人　台新國際商業銀行股份有限公司
法定代理人　乙○○
上列當事人間本票裁定事件，再抗告人對於中華民國96年9月29
日本院96年度抗字第297號民事裁定不服，提起再抗告，本院裁
定如下：
    主    文
再抗告駁回。
再抗告程序費用新臺幣壹仟元由再抗告人負擔。
    理    由
一、再抗告意旨略以：再抗告人與相對人間是因房屋抵押貸款而
    生債務關係，雙方並訂有契約，約定房屋之貸款存續期間，
    再抗告人應依約定繳款，系爭本票則為再抗告人簽發充為履
    約保證者，且再抗告人應按月繳納本息，如有一期未履行，
    即喪失期限利益，視同到期。依民法第254條規定，再抗告
    人必須有遲延給付之事實，相對人始得解除契約，才可視為
    到期，提示本票充清償之手段；然再抗告人自始至今均有依
    約繳款，未有遲誤，突接法院裁定，慌亂中以系爭本票之到
    期日非由再抗告人所填具為抗告理由，尚有不足。然再抗告
    人既無違約之情事，相對人即無向再抗告人提示本票之理，
    更不該謊稱再抗告人自民國96年7月16日起即未繳納本息，
    逕自將該本票填載到期日，而聲請法院裁定強制執行。又民
    法第219條規定「行使債權，履行債務，應依誠實及信用方
    法。」再抗告人自始無給付不能或給付遲延以致違反契約之
    情事，相對人卻捏造不實理由，謊稱再抗告人有未依約履行
    債務之情事，據以提起聲請裁定強制執行之行為，已違反民
    法第219條誠信原則，即使聲請人逕自填具到期日，令該本
    票具備形式上之要件，亦是出於相對人之違法作為等語。
二、按除前二項之情形外，對於抗告法院之裁定再為抗告，僅得
    以其適用法規顯有錯誤為理由，並經原法院之許可者為限。
    前項許可，以原裁定所涉及之法律見解具有原則上重要性者
    為限。非訟事件法第45條第3項、第4項分別定有明文。此項
    之再抗告，為裁判之原法院認為不應許可者，應以裁定駁回
    其再抗告，非訟事件法第45條第5項準用民事訴訟法第436條
    之3第3項規定甚明。
三、經查：再抗告意旨所指其均有依約給付款項，未有遲延之情
    事，是聲請人謊稱再抗告人未依約繳款，逕自填載系爭本票
    之到期日，而聲請法院裁定准予強制執行等語，乃就本票到
    期日記載是否真實或相對人是否得逕予填載之爭執，仍屬於
    實體上之爭執，於本件非訟再抗告程序，無從加以審酌，亦
    非關原抗告裁定適用法規顯有錯誤。且查系爭本票之到期日
    為96年7月15日，有相對人於原審提出之本票影本在卷可證
    ，是聲請人聲請裁定准予強制執行，其形式上要件已經具備
    ，即應准許為強制執行之裁定。又再抗告意旨亦未具體指摘
    原裁定有何適用法規顯有錯誤，及原裁定所涉及之法律見解
    具有何原則上重要性等為由，而提起再抗告，揆諸前項之法
    律規定，其再抗告自不應許可，應予駁回。
四、據上論結，本件再抗告不應許可，依非訟事件法第45條第 5
    項、第21條第2項、第24條第1項，民事訴訟法第436條之3第
    3項、第78條，裁定如主文。
中　　華　　民　　國　　96　　年　　10　　月　　29　　日
                民事第三庭    審判長法　官　林洲富
                                    法　官　黃渙文
                                    法　官　林源森
以上正本係照原本作成。
如不服本裁定，得於收受本裁定正本送達後10日內，向本院提出
抗告狀（須附繕本1份及繳納抗告裁判費新臺幣1,000元）。
中　　華　　民　　國　　96　　年　　10　　月　　29　　日
                                    書記官　黃士益
